# 请教陈版主：双方合作开发成立的公司收到其中一方非股权出资款如何账务处理？谢谢！

提问人：ycwghn 时间：2022-05-10 16:27:39
甲公司与乙公司签订战略合作协议，协议约定：
由甲公司全资成立丙公司，甲公司负责设备投入以及日常运营管理；
乙公司投入关键技术人员，并以现金出资 5000 万用于设备投资。
产出的成果及相关的知识产权由甲乙双方共同享有。
问题如下：
1 ）丙公司收到乙公司的现金出资款 5000 万应如何账务处理？
2 ）丙公司在项目初期投入房屋、设备等，相应的折旧计入研发费用的时点如何界定？

回答人：chenyiwei
需要明确以下问题：
1 、丙公司收到乙公司的现金出资款 5000 万，后续是否需要偿还或退回，如何偿还（例如低价或无偿获取丙公司研发成果的使用权）？
2 、“产出的成果及相关的知识产权由甲乙双方共同享有”具体如何实现？
丙公司在项目初期投入房屋、设备等，应作为丙公司的资产计提折旧。其中专用于研发的项目的折旧计入研发支出，并与同期研发支出的其他组成项目一并考虑其资本化或费用化问题。

提问人：ycwghn 时间：2022-05-14 01:05:21
1 、乙公司出资款 5000 万属于现金赠与，用于科研投入，在未发生合同违约情形下，后续不需要退回。乙公司受益于最终将与丙公司共同所有产出的成果及相应的知识产权。
2 、产出的成果及相应知识产权由双方共同所有，双方均有权免费实施。具体产出的成果认定、知识产权授权使用细则未作约定。
3 、丙公司目前还处于筹建期，尚未有研发项目立项。

回答人：chenyiwei
建议目前收到款项暂挂负债处理，后续如果研发成功，考虑作为知识产权许可收入确认。